臺灣基隆地方法院民事裁定  
110年度聲字第22號
聲  請  人  許家禎  



相  對  人  蘇趙秀霞
上列當事人間聲請停止停止執行事件，本院裁定如下：
    主  文
聲請人提出新臺幣陸拾貳萬肆仟元供擔保後，本院一一○年司執
字第一八六八號強制執行程序，於本院一一○年訴字第一八九號
債務人異議之訴事件判決確定、撤回或其他事由終結前，應予停
止執行。
    理  由
一、聲請意旨略以：相對人聲請強制執行聲請人之財產，現由本
    院110年度司執字第1868號強制執行中，因相對人之請求罹
    於時效，聲請人已對相對人就該執行提起債務人異議之訴（
    110年度訴字第189號），執行查封之財產一旦拍賣勢難回復
    原狀，為此願供擔保聲請停止上開強制執行程序。
二、按有回復原狀之聲請，或提起再審或異議之訴，或對於和解
    為繼續審判之請求，或提起宣告調解無效之訴、撤銷調解之
    訴，或對於許可強制執行之裁定提起抗告時，法院因必要情
    形或依聲請定相當並確實之擔保，得為停止強制執行之裁定
    ，強制執行法第18條第2項定有明文。而強制執行以不停止
    執行為原則，例外得停止執行，係因回復原狀等訴訟，如果
    勝訴確定，債務人或第三人之物已遭執行無法回復，為避免
    發生難以回復之損害，必於認有必要時始得裁定停止執行。
三、經查，相對人持本院103年度司執字第21693號債權憑證為執
    行名義，對聲請人為強制執行（本院110年度司執字第1868
    號），而就聲請人所有坐落基隆市○○區○○段000地號土地及
    其上同段1943建號建物（門牌號碼：基隆市○○區○○街00號）
    予以查封，惟相對人所執執行名義之債權，依法已罹於時效
    ，故系爭執行程序應予撤銷，聲請人乃向本院提起110年度
    訴字第189號債務人異議之訴，倘不停止系爭執行事件之執
    行而任由相對人繼續執行並拍賣聲請人名下之不動產，勢難
    回復原狀為由，故聲請裁定停止系爭執行程序等，業經本院
    依職權調取上開執行卷宗、105年度司執字第23517號執行卷
    宗及本院110年度訴字第189號債務人異議之訴卷宗查明屬實
    ，核與強制執行法第18條第2項規定相符，應予准許。然為
    確保相對人因聲請人聲請停止強制執行不當可能遭受之損害
    得獲賠償，並兼顧兩造之權益，本院爰許聲請人為相對人提
    供相當並確實之擔保後，始停止系爭執行事件之強制執行程
    序。
四、又相對人就系爭執行事件之債權為金錢債權，其因停止執行
    所受之損害，應為其不能即時受償即上開債務人異議之訴未
    確定而停止執行期間所可能遭受之利息損失，而相對人於系
    爭執行事件聲請執行之標的金額（債權額）為新臺幣（下同
    ）288萬元，是以本案債務人異議之訴屬通常訴訟事件；參
    酌各級法院辦案期限實施要點所規定各審級辦案期限（即第
    一審1年4月、第二審2年、第三審1年），期間推估最長4年4
    月，按法定遲延利息計算，因停止系爭執行可能損害額為62
    4,000元【計算式：2,880,000元5%／年（4年+⁴／₁₂年）＝62
    4,000元】，故認擔保金額以624,000元為適當。
五、從而，聲請人提供擔保金後，系爭執行程序於前述債務人異
    議之訴事件判決確定、撤回或其他事由終結前，應予停止執
    行。
六、依強制執行法第18條第2項，裁定如主文。　　
中　　華　　民　　國　　110 　年　　4 　　月　　23　　日
                  民事庭法　官　李謀榮
以上正本係照原本作成
如對本裁定抗告須於裁定送達後10日內向本院提出抗告狀（須按
他造之人數附繕本），並繳納抗告費新臺幣1,000元
中　　華　　民　　國　　110 　年　　4 　　月　　23　　日
                        書記官　鄭又綾